【裁判字號】    98,財管,96
【裁判日期】    981225
【裁判案由】    指定遺產管理人
【裁判全文】
臺灣板橋地方法院民事裁定              98年度財管字第96號
聲  請  人  台北市政府
法定代理人  甲○○
上列聲請人聲請對被繼承人乙○○選任遺產管理人事件，本院裁
定如下：
    主    文
選任財政部國有財產局台灣北區辦事處為被繼承人乙○○（男、
民國○○年○ 月○ 日生、身分證統一編號：Ｚ000000000號、生前最
後設籍台北縣林口鄉湖北村後湖56號之1 、民國96年12月8 日死
亡）之遺產管理人。
程序費用由被繼承人乙○○之遺產負擔。
    理    由
一、按繼承開始時，繼承人之有無不明，而無親屬會議或親屬會
    議未於一個月內選定遺產管理人者，利害關係人或檢察官得
    聲請法院選任遺產管理人，並由法院依公示催告程序，定六
    個月以上之期限，公告繼承人，命其於期限內承認繼承；又
    被繼承人之所有繼承人均拋棄其繼承權者，亦準用關於無人
    承認繼承之規定，民法第1177條、第1178條第2 項、第1176
    條第6 項定有明文。
二、本件聲請意旨略以：被繼承人乙○○欠繳97年地價稅新台幣
    3,326 元，迄今已逾滯納期間，尚未繳納，其遺有台北市○
    ○區○○段3 小段000-0000地號土地（權利範圍32分之3 ）
    ，因被繼承人已於民國96年12月8 日死亡，且無繼承人，無
    法依民法第1177條選定遺產管理人，致稅捐無法徵收，為保
    障徵收稅捐，爰依民法第1178條及非訟事件法第149 條規定
    ，聲請選任財政部國有財產局為被繼承人乙○○之遺產管理
    人等語。
三、查，聲請人已提出本院98年7 月6 日板院輔家科春怡字第04
    5305號函、戶政連線除戶資料、家庭成員資料查詢清單、財
    政部台灣省北區國稅局新莊稽徵所98年6 月26日北區國稅新
    莊一字第0981017765號函影本、台北市稅捐稽徵處欠稅總歸
    戶查詢情形、台北市土地登記第二類謄本、被繼承人繼承系
    統表、行政院國軍退除役官兵輔導委員會98年8 月18日輔統
    字第0980001388號書函、本院97年11月12日板院輔家科春殷
    字第080629號函、被繼承人各順位之戶籍謄本等件為憑，堪
    信聲請人主張為真實。
四、本院審酌被繼承人乙○○之繼承人均已拋棄繼承，因無人繼
    承，未能依法選定遺產管理人，而被繼承人之財產亟待適當
    管理，準此依法選任財政部國有財產局為被繼承人乙○○遷
    之遺產管理人。
五、依非訟事件法第157 條，裁定如主文。
中    華    民    國    98    年    12    月    25    日
                  家事法庭  法  官  黃惠瑛
以上正本係照原本作成。
如對本裁定抗告須於裁定送達後10日內向本院提出抗告狀。
中    華    民    國    98    年    12    月    25    日
                            書記官  王苑琦


司法院資訊處製作；財團法人民間司法改革基金會備份。
